臺灣屏東地方法院刑事判決　　　　　　　　　　　　九十一年度易字第一一八八號
　　公　訴　人　臺灣屏東地方法院檢察署檢察官
　　被　　　告　丁○○
右被告因竊盜案件，經檢察官提起公訴（九十一年度偵字第五五二一號），本院判決
如左：
    主  文
丁○○竊盜，處拘役伍拾日，如易科罰金，以參佰元折算壹日。
    事  實
一、丁○○意圖為自己不法之所有，於民國九十一年十月十一日前四、五日，在不詳
    地點，竊取甲○○所有車號ＱＧＥ－６７９號輕型機車 (該車前於九十一年八月
    三十日十時許，在屏東縣潮州鎮○○路二之四號前遭不明人士竊取，車牌並遭棄
    置)，得手後，將機車藏於屏東縣萬丹鄉○○村街○路二○九之一四號自宅旁之
    空地內其所停放之廂型車前，並用抹布遮蓋住。嗣員警於九十一年十月十一日十
    六時許，在上開地點發現該機車，埋伏至同日二十一時十五分許，見丁○○將機
    車牽至自宅門口時，而當場查獲，並扣得機車鑰匙一支。
二、案經屏東縣警察局東港分局報告臺灣屏東地方法院檢察署檢察官偵查起訴。
    理  由
一、訊據被告丁○○固坦承於右揭時、地，將查獲之機車牽至自宅門口，惟矢口否認
    有竊盜犯行，辯稱：那部機車放在我家隔壁空地已四、五天，是我鄰居乙○○告
    訴我的，我怕機車停在我車子前面會被擋到，沒有人看到，才把車子牽到我家前
    面馬路上，準備讓人家認領，才剛停好就被警察抓住了，我沒有偷車子之意思云
    云。經查：(一)車號ＱＧＥ－６７９號輕型機車為甲○○所有，於九十一年八月三
    十日十時許，在屏東縣潮州鎮○○路二之四號前遭竊等情，業據被害人甲○○指
    訴綦詳，並有車輛竊盜個別查詢報表附卷可稽。(二)嗣該車於九十一年十月十一日
    前四、五日即停放在屏東縣萬丹鄉○○村街○路二○九之一四號旁被告所有之廂
    型車前，且用抹布覆蓋等情，並經證人即被告之鄰居乙○○到庭證述屬實。再參
    諸證人即查獲員警丙○○到庭所證：「我們是在丁○○家附近發現這部贓車，然
    後我們就在那邊埋伏，之後發現丁○○走過來機車那邊，掀開覆蓋在機車上面之
    抹布，將機車牽到他家前面，當時他還在牽機車時候，我們就出來將他逮捕」等
    語，足認車號ＱＧＥ－６７９號輕型機車為被告竊得後，於查獲前四、五日所藏
    放無訛。至被告雖否認機車為其竊得後藏置於該處，並聲請傳喚證人乙○○證明
    ，係因證人乙○○告知後，始知悉該處停放一機車。惟證人乙○○於本院審理中
    先證稱：「 (你發現這部機車有無報警？)沒有」、「 (有無問左鄰右舍說這部
    機車是何人所有？)沒有，因為左鄰右舍白天都很早出去工作，晚上很晚回來，
    而我晚上很早就休息了，所以沒有時間去問」等語，嗣經問以「有無告訴被告說
    他之廂型車前面停放一部機車？」，又改稱「有的」等語，前後供詞反覆，已難
    憑採。再由被告所辯：「 (既然那部機車是停放你之廂型車前面，為何你自己沒
    有發覺到？)我只有在辦桌之時候，才有用到，我不常使用那輛廂型車」、「 (
    乙○○告訴你之後，你是否馬上去看那部機車？)沒有，我是在被查獲之隔天有
    用到廂型車，所以我才去將那部機車牽出來)」云云；核與證人乙○○證述：「
    (那部機車旁邊有停放一部廂型車，是何人所有？)是被告所有，那部廂型車已經
    壞掉很久了」、「 (最近有無看到被告使用那部廂型車？)沒有」、「 (被告送
    外燴時是用何種車子？)現在是用另外一輛自小客車及機車，不是使用這部廂型
    車」、「 (記不記得被告沒有使用這部廂型車多久了？)約有一年多了」等語互
    不相符，足認被告辯稱係因被查獲之翌日要使用廂型車送外燴才將機車牽出來云
    云，為臨訟所杜撰。況且由該機車停放之地點隱避，又覆以抹布遮掩，一望即知
    為來路不明之贓車，且係刻意停放在廂型車前，以避人耳目，衡諸常情，倘欲查
    明失主，理應報警處理，被告於晚間時分始將機車牽往自家門口，如何能便利失
    主尋獲，是被告所辯，顯違常理，而為飾卸之詞，委不足採，其犯行洵堪認定。
二、核被告所為，係犯刑法第三百二十條第一項之普通竊盜罪。爰審酌被告尚無前科
    ，素行良善，且所竊取之機車，依被害人所稱目前價值新臺幣三千元，所值不高
    ，惟被告犯後未見悔意，猶飾詞狡辯等情狀，量處如主文所示之刑，並諭知易科
    罰金之折算標準。扣案之鑰匙一支，雖為被告所有，然被告已否認持之用以竊車
    ，且證人丙○○亦到庭證述：鑰匙是在丁○○所騎一部無牌照機車之菜藍裡找到
    的，他那時剛好騎那部機車回來，機車就停在他們家隔壁騎樓下，我並未看到丁○○拿那把鑰匙去開那部贓車等語，因無證據足證為被告供竊車之用，爰不為沒
    收之諭知。
據上論斷，應依刑事訴訟法第二百九十九條第一項前段、刑法第三百二十條第一項、
第四十一條第一項前段、罰金罰鍰提高標準條例第一條前段、第二條，判決如主文。
本案經檢察官黃莉琄到庭執行職務
中      華      民      國      九十一    年    十二    月    三十一    日
                                      臺灣屏東地方法院刑事第一庭
                                          法  官  包梅真
右正本證明與原本無異。
如不服本判決應於收受本判決送達後十日內向本院提出上訴書狀，其未敘述上訴理由
者，並得於提起上訴後十日內向本院補提理由書狀（均須按他造當事人之人數附繕本
 ）「切勿逕送上級法院」
                                          書記官  蔡進吉
中      華      民      國      九十二    年      一      月     二     日
附錄法條：
刑法第三百二十條第一項
意圖為自己或第三人不法之所有，而竊取他人之動產者，為竊盜罪，處五年以下有期
徒刑、拘役或五百元以下罰金。
